---
title: "dimensions"
output: html_document
---

```{r setup, include=FALSE}
library(dplyr)

## df_dimensions <- toda a base
# df_dimensions <- data.table::fread("dimensions_extraction_23052021.csv", sep = "/")
# fst::write_fst(df_dimensions, "dimensions_compressed", compress = 100)
df_dimensions <- fst::read_fst("dados/dimensions_compressed.fst")
df_dimensions <- tibble::as_tibble(df_dimensions)

df_dimensions_sample <- df_dimensions %>% 
  dplyr::sample_frac(0.1)

## df_dim_sort_alph <- toda a base com campos ordenados em ordem alfabética
df_dim_sort_alph <- df_dimensions %>% 
  dplyr::select(sort(tidyselect::peek_vars()))


df_dim_sort_alph_sample <- df_dimensions_sample %>% 
  dplyr::select(sort(tidyselect::peek_vars()))

## df_dim_cut <- base com campos selecionados (provavelmente nem todos são importantes, esse campo tem 22 variáveis)
## diferente do geral que tem 84
# df_dim_cut <- df_dimensions %>%
#   dplyr::select(id, year, doi, type, date, date_normal, date_inserted, clinical_trial_ids, altmetrics.score, open_access_categories, open_access_categories_v2, research_org_city_names, research_org_country_names, reference_ids,  title.preferred, abstract.preferred, publisher.name, publisher.name, metrics.times_cited, metrics.recent_citations, citations_count, journal.id, journal.title)
# ## df_dim_cut <- base com campos selecionados (provavelmente nem todos são importantes, esse campo tem 22 variáveis)
# ## diferente do geral que tem 84
# df_dim_cut_sample <- df_dimensions_sample %>%
#   dplyr::select(id, year, doi, type, date, date_normal, date_inserted, clinical_trial_ids, altmetrics.score, open_access_categories, open_access_categories_v2, research_org_city_names, research_org_country_names, reference_ids,  title.preferred, abstract.preferred, publisher.name, publisher.name, metrics.times_cited, metrics.recent_citations, citations_count, journal.id, journal.title)

```

## **Análise exploratória da base de dados extraída do dimensity**

Apresentação das 20 primeiras linhas do banco com a remoção de boa parte das variáveis:

Removendo campos, volume, pages, subtitles, researcher_ids, research_orgs, date_print, research_org_cities, research_org_countries, research_org_state_codes, research_org_state_names, mesh_headings, mesh_terms, journal_lists, funder_orgs, supporting_grant_ids, date_imported_gbq, patent_ids, publisher.id, conference.name, conference.location, category_sdg.codes, category_sdg.full, category_sdg_v1.codes, category_sdg_v1.full, date_online, citations_count, journal.issn)

```{r datas, echo = F}
#reactable::reactable(head(df_dimensions_cut, 20))
```

##### Muitos campos de data, qual usar?

```{r date_fields, echo=FALSE}
reactable::reactable(head(df_dimensions_sample %>%
       dplyr::select(id, year, date, date_print, date_normal, date_inserted, date_imported_gbq, date_online), 20))

df_date_count <- df_dimensions  %>%
  dplyr::filter(date_normal < lubridate::ymd("2021-05-23")) %>%
  dplyr::filter(date_normal > "2020-01-01") %>%
  dplyr::select(id, date_normal) %>%
  dplyr::mutate(date_normal = lubridate::floor_date(date_normal, "month")) %>%
  dplyr::group_by(date_normal) %>%
  dplyr::summarise(count = n()) %>%
  #dplyr::mutate(date_normal = lubridate::format_ISO8601(date_normal, precision = "ym")) %>%
  dplyr::ungroup()

p <- plotly::plot_ly(df_date_count, x = ~date_normal, y = ~count, mode = 'line', type = 'scatter') %>%
  plotly::layout(title = "Evolução de publicações de COVID19 no tempo",
                 xaxis = list(title = ""),
                 yaxis = list(title = "Número de publicações"))
# data.table::fwrite(df_date_count, "../data-raw/df_date_count.csv")
# data.table::fwrite(df_date_count, "../data-raw/df_sample_date_count.csv")

df_dimensions_date <- df_dimensions  %>%
       dplyr::select(id, year, date, date_imported_gbq, date_inserted, date_normal, date_online, date_print)
skimr::skim(df_dimensions_date)
```
